臺灣桃園地方法院刑事判決　　　　　　　　　　　　九十一年度交易字第四五七號
　　公　訴　人　臺灣桃園地方法院檢察署檢察官
　　被　　　告　甲○○
右列被告因公危險案件，經檢察官聲請簡易判決處刑（九十一年度偵字第一四五三
號），本院改依通常程序審理，判決如左：
    主  文
甲○○服用酒類，不能安全駕駛動力交通工具而駕駛，處罰金陸仟元，如易服勞役，
以參佰元折算壹日。
    事  實
一、甲○○明知服用酒類後，其吐氣所含酒精成份超過每公升○．二五毫克以上者，
    即為酒力所困，辨識力、注意力、反應力均不如常，不得駕車，為道路交通安全
    規則第一百十四條第二款所明定，且服用酒類後，不能安全駕駛動力交通工具而
    駕駛者，係觸犯公共危險罪。竟於民國九十一年五月十六日二十三時三十分許，
    在桃園縣八德市○○路某朋友家中飲用高粱酒一杯後，已達不能安全駕駛動力交
    通工具之程度，仍騎乘車牌號碼ＱＦ五—一七一號機車行駛於道路，嗣於同日二
    十三時五十分行經桃園縣桃園市○○路、成功路口時，因其酒後辨識力、注意力
    及反應力均不如常，而未能注意對向車道由陳鴻益所駕駛車牌號碼九Ｎ—五七九
    號之營業小客車欲左轉彎而在該處停等，致其所騎機車直接擦撞前開營業小客車
    之左前保險桿。經警到場處理並對甲○○施以酒精濃度測試，查知其呼氣之酒精
    濃度高達每公升０．五四毫克，而悉上情。
二、案經桃園縣警察局桃園分局報告臺灣桃園地方法院檢察署檢察官偵查聲請簡易判
    決處刑。
        理  由
一、訊據被告甲○○對於右揭事實，固坦承於飲酒後騎前開機車上路，並於前開時、
    地與陳鴻益所駕駛之營業小客車發生擦撞，惟辯稱係前開營業小客車突然間左轉
    彎，互相發生擦撞，當天喝酒後伊僅感覺有一點點不一樣云云，經查被告於查獲
    後，在九十一年五月十七日凌晨零時十八分許，經警以酒精呼氣測試儀對其施以
    酒精呼氣測試結果，其呼氣酒精濃度達每公升零點五四毫克，有呼氣酒精濃度測
    試表在卷可按，又依行政院國軍退除役官兵輔導委員會臺北榮民總醫院內字第二
    六八六八號函附鑑定意見書認為：當呼氣之酒精濃度達每公升０‧二五毫克時，
    將造成輕度中毒，呼氣濃度達每公升０‧五０毫克時，將影響駕駛，呼氣濃度達
    ０‧七五毫克時，將造成思考、個性及行為改變，有該院上開函附鑑定意見書影
    本乙份附卷可稽，次查呼氣酒精濃度每公升零點五四毫克換算血液酒精濃度為一
    ０八ｍｇ／ｄＬ，而血液酒精濃度介於８０至２００ｍｇ／ｄＬ，可能認知行為
    障礙：情緒起伏過大；步態不穩；肢體協調、平衡感與判斷力障礙度昇高等態樣
    ，亦有法務部八十八年十月一日法八八檢第００三四六一號函附酒精與交通事故
    傷害法醫學觀點論文載述之「血液中酒精濃度與認知行為功能的關係表」可按。
    再被告雖辯稱當天是因天雨路滑，視線不佳，對方車子突然間左轉彎，互相發生
    擦撞，然依卷附之警製桃園縣警察局道路交通事故調查報告表（見偵查卷第九頁
    ）所載，九Ｎ—五七九號之營業小客車之車頭僅左轉進入十字路口一小部分，並
    未佔用到被告機車之車道，如被告依其車道行駛當不會發生擦撞，足認被告應係
    酒後辨識力、注意力及反應力均不如常，而未能注意對向車道上有前開營業自小
    客車於該十字路口正準備左轉，致其機車與前開營業小客車發生擦撞，其前開所
    辯尚不足採。綜上所述，被告於飲酒後騎車上路時，顯已達不能安全駕駛之程度
    ，其右揭酒後不能安全駕駛之公共危險罪已堪認定，應依法論科。
二、核被告甲○○所為，係犯刑法第一百八十五條之三公共危險罪。審酌被告前無犯
    罪紀錄，有臺灣高等法院被告全國前案紀錄表及臺灣桃園地方法院檢察署刑案資
    料查註紀錄表可稽，坦承酒後駕車之犯行，犯罪後態度尚可，及犯罪所生之危險
    尚微等一切情狀，量處如主文所示之刑，並諭知易服勞役之折算標準。
三、本件檢察官原聲請簡易判決處刑，惟本院認有刑事訴訟法第四百五十一條之一第
    四項但書第一款規定之情形（被告於偵查辯稱喝酒對其駕車無影響，未自白其酒
    後不能安全駕駛動力交通工具而駕駛），改依通常程審理，附此敘明。
據上論斷，應依刑事訴訟法第四百五十二條、第二百九十九條第一項前段、刑法第一
百八十五條之三、第四十二條第二項、罰金罰鍰提高標準條例第二條，判決如主文。
本案經檢察官黃俊華到庭執行職務
中      華      民      國    九十一    年      九      月    二十四    日
                                    臺灣桃園地方法院刑事第六庭
                                        法  官  林  春  鈴
右正本證明與原本無異。
如不服本判決，應於判決送達後十日內向本院提出上訴狀( 應附繕本 )，上訴於
臺灣高等法院。
                                        書記官  江  世  亨
中        華        民        國   九十一   年   九   月    二十六    日
附論罪科刑依據之法條：
刑法第一百八十五條之三
服用毒品、麻醉藥品、酒類或其他相類之物，不能安全駕駛動力交通工具而駕駛者，
處一年以下有期徒刑、拘役或三萬原以下罰金。
